Minutes et répertoires du notaire Jean LE MASLE, 19 août 1697 - 6 avril 1729 (étude XIV)
Archives nationales
- Minutes de Jean LE MASLE, 19 août 1697 - juillet 1729; MC/ET/XIV/160 - MC/ET/XIV/277
  - Minutes. 1704, janvier - 1704, avril, janvier 1704 - avril 1704; MC/ET/XIV/177
    - Procuration d'avis de parents concernant Joseph Roettiers, graveur général de la Monnaie de France et des médailles de l'histoire de France, décédé, Georges Roettiers, graveur particulier de la Monnaie de Paris, demeurant en l'hôtel des Monnaies, Norbert Roettiers, graveur de médailles de l'histoire du roi général des Monnaies de France et d'Angleterre, demeurant en l'hôtel des Monnaies, François Roettiers, peintre demeurant en l'hôtel de la Monnaie, et Nicolas de Largillière, peintre ordinaire du roi et de son académie, demeurant rue Saint-Avoie., 11 mars 1704; MC/ET/XIV/177
      procuration; Monnaie (rue de la); Monnaies (hôtel des); Sainte-Avoie (rue); Largillière, Nicolas de (1656-1746); Roëttiers, François (1682?-17..); Roëttiers, Georges (16..?-1749); Roëttiers, Joseph (1635-1703); Roëttiers, Norbert (1666?-1727); graveur; monnayeur
    - Procuration d'avis de parents concernant Mathurin Van Vianen, marchand orfèvre, cour du Palais., 11 mars 1704; MC/ET/XIV/177
      procuration; Van Vianen, Mathurin
    - Procuration d'avis de parents concernant Laurent Mollement, marchand orfèvre, rue du Harlay., 11 mars 1704; MC/ET/XIV/177
      procuration; Mollement, Laurent
    - Procuration d'avis de parents concernant Pierre Lefelon, marchand orfèvre, cour du Palais., 11 mars 1704; MC/ET/XIV/177
      procuration; Lefelon, Pierre
    - Procuration à Nicolas Largillière, peintre ordinaire du roi et de son académie, demeurant rue Saint-Avoie, par laquelle Jean Roettiers, capitaine au régiment de Rhingrave, le charge d'agir en son nom dans les affaires de la succession de Joseph Roettiers, graveur., 14 mars 1704; MC/ET/XIV/177
      procuration; Sainte-Avoie (rue); Largillière, Nicolas de (1656-1746); Roëttiers, Jean; Roëttiers, Joseph (1635-1703); officier (armée); peintre
    - Quittance de Georges Perrigais, marchand joaillier à Paris., 5 avril 1704; MC/ET/XIV/177
      quittance; Perrigais, Georges
    - Procuration d'avis de parents concernant Jacques Foucault, maître serrurier, rue des Prêcheurs., 6 avril 1704; MC/ET/XIV/177
      procuration; Foucault, Jacques
    - Compte et constitution concernant Louis Morison, maître peintre et sculpteur de l'Académie de Saint-Luc, demeurant rue Saint-Nicolas., 20 avril 1704; MC/ET/XIV/177
      compte; constitution de rente; Saint-Nicolas (rue); Morison, Louis; peintre; sculpteur
  - Minutes. 1704, mai - 1704, juillet, mai 1704 - juillet 1704; MC/ET/XIV/178
    - Titre nouvel de Louis Bouquery, maître menuisier, rue des Blancs-Manteaux., 1er mai 1704; MC/ET/XIV/178
      titre nouvel; Bouquery, Louis
    - Bail à Jean Poly, marchand orfèvre, rue des Gesvres., 2 mai 1704; MC/ET/XIV/178
      bail; Poly, Jean
    - Mariage d'Alexis Aloup, maître serrurier à Orléans., 5 mai 1704; MC/ET/XIV/178
      contrat de mariage; Aloup, Alexis
    - Partage de la succession de Joseph Roettiers, graveur, géré par Nicolas de Largilliere, peintre ordinaire du roi et de son académie, demeurant rue Saint-Avoie, concernant Georges Roettiers, graveur ordinaire de la Monnaie, demeurant à l'hôtel de la Monnaie, et Philippe Roettiers, graveur de médailles de l'histoire du roi, demeurant rue Christine., 10 mai 1704; MC/ET/XIV/178
      partage; Christine (rue); Monnaie (rue de la); Monnaies (hôtel des); Sainte-Avoie (rue); Largillière, Nicolas de (1656-1746); Roetters Georges; Roetters, Philippe; Roëttiers, Joseph (1635-1703); monnayeur; monnayeur; peintre
    - Quittances de Barthélemy de La Fluetrie, broderie ordinaire du roi, rue Royale, François Mervault, maître menuisier, à Paris, Louis Delan, marchand tapissier, rue Tiquetonne, Philippe, Jacques Maximilien et Jean Racine, serruriers, faubourg Saint-Antoine, François Hormain, doreur, rue Saint-Honoré, créanciers du duc de la Meilleraye., 24 mai 1704; MC/ET/XIV/178
      quittance; De la Fluetrie, Barthélemy
    - Bail à Charles Guillemot, marchand faïencier, rue de la Fromagerie., 30 mai 1704; MC/ET/XIV/178
      bail; Guillemot, Charles
    - Constitution de 150 livres de rente au profit de Nicolas de Largillière, peintre ordinaire de roi et de son académie, demeurant rue Saint-Avoie., 17 juin 1704; MC/ET/XIV/178
    - Dépôt de la procuration concernant Joseph Roettiers, graveur général de la Monnaie de France et des médailles d'histoire du roi, par Jean Roettiers, capitaine, à Nicolas de Largillière, peintre ordinaire du roi et de son académie, demeurant rue Saint-Avoie., 8 juillet 1704; MC/ET/XIV/178
      dépôt de pièces; procuration; Sainte-Avoie (rue); Largillière, Nicolas de (1656-1746); Roëttiers, Jean; Roëttiers, Joseph (1635-1703); officier (armée); peintre; graveur
  - Minutes. 1704, août - 1704, décembre, août 1704 - décembre 1704; MC/ET/XIV/179
    - Procuration d'avis de parents avec Antoine Couturier, menuisier, Siméon Couturier, maître menuisier, rue de Beaujolais., 3 septembre 1704; MC/ET/XIV/179
      procuration; Couturier, Antoine
    - Transport de Quentin Lequeux, marchand orfèvre, rue de la Monnaie., 18 septembre 1704; MC/ET/XIV/179
      cession; Lequeux, Quentin
    - Constitution de François Tardif, maître potier d'étain, rue Saint-Martin., 23 septembre 1704; MC/ET/XIV/179
    - Bail à Jean Blanpain, maître tapissier, rue Pavée., 6 octobre 1704; MC/ET/XIV/179
      bail; Blanpain, Jean
    - Mariage de Jean Taupin, maître fondeur, rue des Arcis, et de la fille de Jacques Leloup, maître fondeur, rue des Arcis., 15 novembre 1704; MC/ET/XIV/179
      contrat de mariage; Leloup, Jacques
    - Apprentissage avec Charles Tournant, maître maçon, rue de la Licorne., 10 décembre 1704; MC/ET/XIV/179
      contrat d'apprentissage; Tournant, Charles
    - Apprentissage avec Robert Vitry, maître menuisier, rue Neuve-des-Petits-Champs., 10 décembre 1704; MC/ET/XIV/179
      contrat d'apprentissage; Vitry, Robert
    - Constitution de Jacques Leloup, maître fondeur, rue des Arcis., 31 décembre 1704; MC/ET/XIV/179
  - Minutes. 1705, janvier - 1705, avril, janvier 1705 - avril 1705; MC/ET/XIV/180
    - Constitution de 200 livres de rente au profit de Nicolas de Largillière, peintre ordinaire du roi en son académie, demeurant rue Sainte-Avoie (deux actes)., 13 mars 1705; MC/ET/XIV/180
    - Compte portant obligation et décharge de Hubert Louis Misson, marbrier des bâtiments du roi, rue Poissonnière., 17 mars 1705; MC/ET/XIV/180
      obligation; Misson, Hubert Louis
    - Constitution de 75 livres de rente au profit de Nicolas de Largillière, peintre ordinaire du roi et de son académie, demeurant rue Saint-Avoye., 23 avril 1705; MC/ET/XIV/180
  - Minutes. 1705, mai - 1705, août, mai 1705 - août 1705; MC/ET/XIV/181
    - Apprentissage du fils de Louis Bouquery, maître menuisier, rue des Blancs-Manteaux., 6 juin 1705; MC/ET/XIV/181
      contrat d'apprentissage; Bouquery, Louis
    - Vente de terres de Pierre Gibert, serrurier à Herblay, près Lagny., 14 juin 1705; MC/ET/XIV/181
      acte de vente; Gibert, Pierre
    - Inventaire des meubles, tableaux, etc, appartenant à madame Helyot, demeurant rue Villedo, quelques tableaux avec noms d'auteurs., 28 juin 1705; MC/ET/XIV/181
      inventaire; Villedo (rue); Helyot (Mme)
    - Mariage de Paul Leriche, marchand orfèvre joaillier, rue de Gesvres, fils de François Leriche, marchand orfèvre joaillier., 1er août 1705; MC/ET/XIV/181
      contrat de mariage; Leriche, François
    - Mariage de la fille de Martin Vilbo, serrurier à Saint-Denis., 3 août 1705; MC/ET/XIV/181
      contrat de mariage; Vilbo, Martin
    - Transaction concernant Jacques Miché, architecte juré expert du roi, rue du Murier., 10 août 1705; MC/ET/XIV/181
      accord; Miché, Jacques
  - Minutes. 1705, septembre - 1705, décembre, septembre 1705 - décembre 1705; MC/ET/XIV/182
    - Contrat de mariage de Raymond Mazures (Mazières), marchand libraire, demeurant rue Saint-Jacques, paroisse Saint-Séverin, fils de feu Jean Mazures, marchand libraire à Toulouse, et de Françoise de Quaidesac, avec Pierre Paulle Garnier, fille majeure de feu André Garnier, avocat au Parlement et greffier des requêtes du Palais et de Gabrielle Le Camus, demeurant rue des Deux-Boules, paroisse Saint-Germain-l'Auxerrois ((pièce annexe: état des livres dudit Mazières)., 14 septembre 1705; MC/ET/XIV/182
      Libraires et métiers du livre, XVIIe-XVIIIe siècles (165 actes), par Claire Béchu, 1986-1996 (fichier papier entièrement dématérialisé; voir contexte dans le Plan d’orientation général - Notaires de Paris, guides thématiques du Minutier).
      contrat de mariage
    - Quittances des créanciers de la duchesse de Portsmouth, dont Pierre Lemerre, maître peintre, rue de la Calandre, René Moreau, maître peintre, au Vieux Louvre, Jacob Blanc, marchand orfèvre, rue Dauphine, Louis Belliard, marchand orfèvre, rue de Beauce, Nicolas Richard, maître serrurier, rue Jacob, Renaut Gaudron, ébéniste du roi, rue de Richelieu, 14 septembre 1705; MC/ET/XIV/182
      quittance; Lemerre, Pierre
    - Dépôt de pièces concernant Claude Jacob, maître tapissier à Paris., 5 décembre 1705; MC/ET/XIV/182
      Jacob, Claude
    - Inventaire après décès de Marie Fronteau, femme du sieur de La Pertrière, Jacques Piretouge, architecte juré du roi, expert, rue Vieille-du-Temple., 29 décembre 1705; MC/ET/XIV/182
      inventaire; Piretouge, Jacques
  - Minutes. 1706, janvier - 1706, mars, janvier 1706 - mars 1706; MC/ET/XIV/183
    - Mise en apprentissage de menuisier par Quiergalle, compagnon menuisier, de son neveu, Edmé Sablonnière, pour 6 ans, chez François Mabirre, maître menuisier, rue Vieille-du-Temple, qui le nourrit, loge, chauffe et blanchit, moyennant 180 livres. François Allouard, maître menuisier à Paris, est présent au contrat, de même que Nicolas Poisson, aussi maître menuisier à Paris., 21 janvier 1706; MC/ET/XIV/183
      contrat d'apprentissage; Quiergalle, M.; Sablonnière, Edmé; Mabirre, François
    - Convention passée entre Hélène Stonhaus, veuve de Joseph Roettiers, graveur général des Monnaies de France et graveur des médailles de l'histoire du roi, et Georges Roettiers, son beau-fils, des gages, droits et profits pendants les années 1704 et 1706 de la moitié de l'office de graveur particulier de la Monnaie du Paris, dont ledit Georges est titulaire, pour être partagé entre eux suivant leur convention verbale.(deux actes, convention et comptes arrêtés à la même date)., 2 mars 1706; MC/ET/XIV/183
      convention; Roëttiers, Joseph (1635-1703); monnayeur
  - Minutes. 1706, avril - 1706, juin, avril 1706 - juin 1706; MC/ET/XIV/184
    - Constitution de rente par Georges Roettiers, tailleur particulier de la Monnaie du roi, demeurant à l'hôtel des Monnaies., 6 mai 1706; MC/ET/XIV/184
      constitution de rente; Monnaie (rue de la); Monnaies (hôtel des); Roëttiers, Georges (16..?-1749); graveur; monnayeur
  - Minutes. 1706, juillet - 1706, septembre, juillet 1706 - septembre 1706; MC/ET/XIV/185
    - Sentence arbitrale déposée concernant Louis Du Montel, maître menuisier à Paris., 3 juillet 1706; MC/ET/XIV/185
      Du Montel, Louis
    - Inventaire après décès de l'abbé Jean Faure, prieur de Valserres (Hautes-Alpes), au petit hôtel de Champlâtreux, rue de Braque. Etat des meubles., 9 juillet 1706; MC/ET/XIV/185
      inventaire
    - Quittances et décharge de Renaut Gaudron, ébéniste du roi, rue de Richelieu., 24 août 1706; MC/ET/XIV/185
      quittance; Gaudron, Renaut
    - Quittances et décharge de René Mareau, maître peintre, au Louvre., 24 août 1706; MC/ET/XIV/185
      quittance; Mareau, René
    - Quittances et décharge de Jacob Blanc, marchand orfèvre, rue Dauphine., 24 août 1706; MC/ET/XIV/185
      quittance; décharge; Blanc, Jacob
    - Quittance et décharge de Nicolas Richard, maître serrurier, rue Jacob., 24 août 1706; MC/ET/XIV/185
      quittance; Richard, Nicolas
    - Procuration d'avis de parents de Louis Gourier, émailleur, rue de Savoie., 27 août 1706; MC/ET/XIV/185
      procuration; Gourier, Louis
    - Procuration d'avis de parents de Jean Duflos, maître serrurier, rue de Savoie., 27 août 1706; MC/ET/XIV/185
      procuration; Duflos, Jean
    - Constitution de 250 livres de rente au profit de Nicolas Largillière, peintre ordinaire du roi et de son académie, demeurant rue Sainte-Avoie., 27 août 1716; MC/ET/XIV/185
  - Minutes. 1706, octobre - 1706, décembre, octobre 1706 - décembre 1706; MC/ET/XIV/186
    - Procuration de Louis Piart, maçon à Amblinville, élection de Pontoise., 23 octobre 1706; MC/ET/XIV/186
      procuration; Piart, Louis
    - Mariage de la veuve de François Piston, tapissier, rue de Poitou., 23 octobre 1706; MC/ET/XIV/186
      contrat de mariage; Piston, François
  - Minutes. 1707, janvier - 1707, juin, janvier 1707 - juin 1707; MC/ET/XIV/187
    - Mariage de la fille de Nicolas Hervin, marchand brodeur l'Enclos du Temple., 1er janvier 1707; MC/ET/XIV/187
      contrat de mariage; Hervin, Nicolas
    - Bail de meubles (bail d'une tapisserie verdure de Flandre fine avec oiseaux et animaux, de valeur 1200 livres, à raison de 15 livres par mois) par Denis Leroux, maître tapissier, rue Sainte-Avoie., 10 janvier 1707; MC/ET/XIV/187
      bail; Leroux, Denis
    - Vente par Jean Geoffroy, notaire au Châtelet, demeurant rue Saint-Antoine, de son office de notaire à Charles Veillart, principal clerc de maître Jean Le Masle, demeurant en sa maison, rue Sainte-Avoie, moyennant 50000 livres, dont 30000 livres pour l'office et 20000 livres pour les pratiques., 19 janvier 1707; MC/ET/XIV/187
      Notaires des XVIe-XVIIIe siècles (4153 actes), par Claire Béchu, Catherine Grodecki, Marie-Antoinette Fleury, Madeleine Jurgens, Marie-Françoise Limon-Bonnet, Pierre-Yves Louis, Xenia Pamfilova, Isabelle Pebay, v. 1950, 1986-1994 (fichier papier entièrement dématérialisé; voir contexte dans le Plan d’orientation général - Notaires de Paris, guides thématiques du Minutier).
      traité d'office; Saint-Antoine (rue); Sainte-Avoie (rue); Geoffroy, Jean; Lemasle (M.); Veillard, Charles (16..-1738); clerc de notaire; notaire
    - Inventaire du décès de Jean Renouf, maçon, rue Geoffroy, frère de Gilles Renouf, maçon, sous les Pilliers de la Tonnellerie., 31 janvier 1707; MC/ET/XIV/187
      inventaire; Renouf, Gilles
    - Renonciation de la veuve à la communauté avec Jean Renouf, maçon, rue Geoffroy., 3 mars 1707; MC/ET/XIV/187
      Regnouf, Jean
    - Reconnaissance de compte et quittance de la veuve de Joseph Roettiers, graveur général de la Monnaie de France, et particulièrement de celle de Paris, demeurant en l'hôtel de la Monnaie (concerne l'office de graveur particulier)., 4 mars 1707; MC/ET/XIV/187
      reconnaissance; quittance; Monnaie (rue de la); Monnaies (hôtel des); Roëttiers, Joseph (1635-1703); monnayeur
    - Bail à Jean Defasse, peintre, cul-de-sac de Guémenée., 5 mars 1707; MC/ET/XIV/187
      bail; Defasse, Jean
    - Inventaire après décès de Jean-Baptiste Prévost, maître brodeur, rue Saint-Denis. Jean Massin, maître brodeur, rue de l'Arbre-Sec, estime les marchandises de broderie., 14 mars 1707; MC/ET/XIV/187
      inventaire; Massin, Jean
    - Procuration à Nicolas Largillière, peintre ordinaire du roi et de son Académie, demeurant rue Saint-Avoie., 24 mars 1707; MC/ET/XIV/187
    - Comparution de Jean Dumont, maître maçon, préau de la Foire Saint-Germain-des-Prés., 31 mars 1707; MC/ET/XIV/187
      Dumont, Jean
    - Bail à Joseph Sanegrand, marchand tapissier, rue de la Huchette., 23 avril 1707; MC/ET/XIV/187
      bail; Sanegrand, Joseph
    - Bail par Nicolas Largillière, peintre ordinaire du roi et de son académie, demeurant rue Saint-Avoie, d'une maison sise rue des Ours, moyennant 500 livres par an durant 6 ans., 27 avril 1707; MC/ET/XIV/187
      bail; Ours (rue aux); Sainte-Avoie (rue); Largillière, Nicolas de (1656-1746); peintre
    - Partage de Jean Bourdet, maître peintre, rue du Temple., 30 avril 1707; MC/ET/XIV/187
      partage; Bourdet, Jean
    - Dépôt de certificat de Jean Bourdet, maître peintre [de l'Académie de Saint-Luc], rue du Temple., 7 mai 1707; MC/ET/XIV/187
      dépôt de pièces; certificat; Bourdet, Jean
    - Dépôt du certificat aux dires de Noël Le Chantre, maître peintre, rue du Temple., 7 mai 1707; MC/ET/XIV/187
      Le Chantre, Noël
    - Contrat d'apprentissage pour 5 ans, entre Barthélemy Bouquet, voiturier, et Joseph Vincent, maître cartier, au profit de Jacques Bouquet, âgé de 14 ans, fils de Barthélemy. Logé, nourri, blanchi, moyennant 100 livres., 22 mai 1707; MC/ET/XIV/187
    - Comptes de Jacques Miché, architecte juré expert du roi et des bâtiments, rue du Mûrier., 10 juin 1707; MC/ET/XIV/187
      Miché, Jacques
  - Minutes. 1707, juillet - 1707, août, juillet 1707 - août 1707; MC/ET/XIV/188
    - Quittance et mainlevée de la veuve de Jean-Baptiste Prevost, maître brodeur rue Jean-Saint-Denis., 2 juillet 1707; MC/ET/XIV/188
      quittance; Prevost, Jean Baptiste
  - Minutes. 1707, septembre - 1707, décembre, septembre 1707 - décembre 1707; MC/ET/XIV/189
    - Marché fait par Sébastien Slodz, sculpteur ordinaire du roi, demeurant au Louvre, avec François Roettiers, premier dessinateur du roi d'Angleterre, demeurant en l'hôtel de la Monnaie, pour faire une épitaphe de marbre blanc suivant le dessin dudit Roettiers, qui sera posée dans l'église Saint-Josse, chapelle de Boulard, secrétaire du roi., 15 octobre 1707; MC/ET/XIV/189
      marché; Louvre (palais du); Monnaie (rue de la); Monnaies (hôtel des); Roëttiers, François (1682?-17..); Slodtz, Sébastien (1655-1726); dessinateur; sculpteur
    - Constitution par Louis Mercier, marchand tapissier, rue de la Verrerie., 20 octobre 1707; MC/ET/XIV/189
    - Constitution de 75 livres de rente au profit de Georges Roettiers, graveur ordinaire du roi, demeurant à l'hôtel de la Monnaie (deux actes à la même date)., 15 novembre 1707; MC/ET/XIV/189
      constitution de rente; Monnaie (rue de la); Monnaies (hôtel des); Roëttiers, Georges (16..?-1749); graveur
  - Minutes. 1708, janvier - 1708, mars, janvier 1708 - mars 1708; MC/ET/XIV/190
    Attention: acte(s) coté(s) en Réserve
    - Quittance de rachat par Barthélemy Lequin, marchand orfèvre, rue de Buci., 19 janvier 1708; MC/ET/XIV/190
      Artisans XVIIIe siècle, par M. Rambaud et C. Grodecki, 1956-1977 (fichier papier entièrement dématérialisé; voir contexte dans le Plan d’orientation général - Notaires de Paris, guides thématiques du Minutier).
      quittance; Lequin, Barthélemy
    - Quittance de Jacques Lepas, maître maçon, rue Saint-Victor, fils de Jacques Lepas Dubuisson, architecte., 9 février 1708; MC/ET/XIV/190
      quittance; Lepas, Jacques; Lepas-Dubuisson, Jacques; architecte; maçon
    - Compte de Hélène Stonhaus, veuve de Joseph Roettiers, graveur général des Monnaies de France, et de Georges Roettiers, son beau-fils, titulaire de l'office de graveur particulier de la Monnaie de Paris., 27 février 1708; MC/ET/XIV/190
      compte; Roëttiers, Georges (16..?-1749); Roëttiers, Joseph (1635-1703); Stonhaus, Hélène; graveur; monnayeur
    - Constitution d'Antoine Legros, maître doreur sur cuivre rue de Richelieu., 27 février 1708; MC/ET/XIV/190
      constitution de rente; Legros, Antoine
    - Déclaration d'Antoine Legros, maître doreur, rue de l'Echelle., 13 mars 1708; MC/ET/XIV/190
      déclaration; Legros, Antoine
    - Constitution de 210 livres de rente au profit de Nicolas Largillière, peintre ordinaire du roi et de son académie, demeurant rue Saint-Avoie (deux actes à la même date)., 20 mars 1708; MC/ET/XIV/190
    - Dépôt de l'expédition en parchemin du testament de Jean de La Palud, comte de Varax, passé au château de Richemont (Villette-sur-Ain) le 4 mai 1543., 29 mars 1708; MC/RS//1632
      Cote originelle du document:
      MC/ET/XIV/190
      Informations concernant le classement et la cotation du document:
      Acte coté en Réserve.
      Report des actes analysés à l'occasion de l'établissement des répertoires numériques dits 'états numérique' des liasses et registres de minutes (base de données migrée: voir contexte dans le Plan d’orientation général - Notaires de Paris, guides thématiques du Minutier).
      Date de création de la notice: 2011
      Date de révision: 2020 (Alexandre Cojannot).
      testament; Villette-sur-Ain (Ain); La Palud, Jean de
  - Minutes. 1708, avril - 1708, juin, avril 1708 - juin 1708; MC/ET/XIV/191
    - Constitution de rente au profit de Georges Roettiers, graveur ordinaire du roi, demeurant en l'hôtel de la Monnaie., 24 avril 1708; MC/ET/XIV/191
    - Inventaire après décès de la femme d'Eustache Lejeune, maître tapissier, rue Saint-Martin., 26 juin 1708; MC/ET/XIV/191
      inventaire; Le Jeune, Eustache
  - Minutes. 1708, juillet - 1708, septembre, juillet 1708 - septembre 1708; MC/ET/XIV/192
    - Quittance donnée par Jean-Baptiste Dupré, marchand tapissier, rue de la Verrerie., 27 juillet 1708; MC/ET/XIV/192
      quittance; Dupré, Jean Baptiste
    - Quittance donnée par Nicolas Belache, maître tapissier, rue Hautefeuille., 28 août 1708; MC/ET/XIV/192
      quittance; Belache, Nicolas
    - Procuration déposée par Louis Mercier, marchand tapissier, rue de la Verrerie., 11 septembre 1708; MC/ET/XIV/192
      procuration; Mercier, Louis
  - Minutes. 1708, octobre - 1708, décembre, octobre 1708 - décembre 1708; MC/ET/XIV/193
    - Inventaire après décès de Louis de Lionne, chevalier, marquis de Berry, à la requête de Charles Hugues de Lionne, son fils unique., 27 octobre 1708; MC/ET/XIV/193
      inventaire; Lyonne, Louis de
    - Quittance donnée par Nicolas Lemaistre, maître menuisier, rue Aubry., 14 novembre 1708; MC/ET/XIV/193
      quittance; Lemaistre, Nicolas
    - Compte concernant Joseph Lanjou, brodeur, rue Neuve., 28 novembre 1708; MC/ET/XIV/193
      Lanjou, Joseph
    - Quittance donnée par Louis Bremant (Brunant ?), maître et marchand tapissier, rue de la Verrerie., 15 décembre 1708; MC/ET/XIV/193
      quittance; Bremant, Louis
  - Minutes. 1709, janvier - 1709, avril, janvier 1709 - avril 1709; MC/ET/XIV/194
    - Titre nouvel concernant Eustache Lejeune, maître tapissier, fils de Nicolas Lejeune, aussi maître tapissier, rue Saint-Martin., 8 janvier 1709; MC/ET/XIV/194
      titre nouvel; Lejeune, Eustache
    - Obligation de Gaspard Prieur, maître fondeur, rue Maubué., 15 février 1709; MC/ET/XIV/194
      obligation; Prieur, Gaspard
    - Constitution de rente par Louis Mercier, maître tapissier, rue de la Verrerie., 21 février 1709; MC/ET/XIV/194
    - Inventaire après décès de Jacques Cannel, maître tapissier, paroisse Saint-Merri, Jean Deleguze., 19 avril 1709; MC/ET/XIV/194
      inventaire; Cannel, Jacques
  - Minutes. 1709, mai - 1709, août, mai 1709 - août 1709; MC/ET/XIV/195
    - Certificat concernant Charles Moreau, serrurier, rue des Bourdonnais., 3 mars 1709; MC/ET/XIV/195
      Moreau, Charles
    - Certificat donné par Louis Fordrin, maître serrurier ordinaire du roi, rue Béthisy., 3 mai 1709; MC/ET/XIV/195
      Fordrin, Louis
    - Inventaire après décès de la femme de François Burgenin, maître menuisier, rue Sain-Benoît., 29 août 1709; MC/ET/XIV/195
      inventaire; Burgenin, François
  - Minutes. 1709, septembre - 1709, décembre, septembre 1709 - décembre 1709; MC/ET/XIV/196
    - Mariage de Gilles Renouf, maçon, sous les Piliers des Halles., 1er septembre 1709; MC/ET/XIV/196
      contrat de mariage; Renouf, Gilles
    - Obligation de Hélène Stonhaus, veuve de Joseph Roettiers, graveur général de la Monnaie de France., 7 septembre 1709; MC/ET/XIV/196
      obligation; Roëttiers, Joseph (1635-1703); Stonhaus, Hélène; monnayeur